# ROE

提问人：sc909116 时间：2020-06-25 12:33:10
公司近期准备公开发行可转债，发行条件其中有：最近 3 个会计年度加权平均净资产收益率平均不低于6%。扣除非经常性损益后的净利润与扣除前的净利润相比，以低者作为加权平均净资产收益率的计算依据。公司由于新金融工具准则下的公允价值变动，造成扣非后ROE很低（分子扣除了公允价值变动损益，但分母仍然是控股股东享有的净资产）。公司表示这对他们的财务指标影响非常大，行业中是否有分母扣除非经的先例，使得扣非后ROE影响更小些。

回答人：chenyiwei
ROE的计算依据是《公开发行证券的公司信息披露编报规则第 9 号–净资产收益率和每股收益的计算及披露》，最新版是 2010 年版。计算ROE时分母不得扣除非经常性损益导致的权益变动。